臺灣高等法院刑事判決　　　　　　　　96年度上易字第2023號
上　訴　人　臺灣臺北地方法院檢察署檢察官
被　　　告　乙○○
　　　　　　甲○○
　　　　　　　　　　樓
上列上訴人因違反電業法等案件，不服臺灣臺北地方法院96年度
易字第1135號，中華民國96年7月6日、13日第一審判決（起訴案
號：臺灣臺北地方法院檢察署96年度偵字第2567號），提起上訴
，本院受理後經被告為有罪之陳述，合議庭裁定改為簡式審判程
序，本院判決如下：
    主  文
原判決撤銷。
乙○○、甲○○共同攜帶兇器竊盜電業之電線，各處有期徒刑陸
月，如易科罰金，均以新台幣壹仟元折算壹日。各減為有期徒刑
參月，如易科罰金，均以新台幣壹仟元折算壹日。
如附表所示之物均沒收。
    事  實
一、乙○○曾於民國九十六年一月三日因犯竊盜案件，經臺灣台
    北地方法院於九十六年四月十四日以九十六年度簡字第一一
    二七號案件判處有期徒刑六月，如易科罰金以新台幣（下同
    ）一千元折算一日，同年六月一日確定後移送執行（此部分
    不構成累犯）。
二、乙○○與甲○○共同意圖為自己不法之所有，並基於竊盜之
    犯意聯絡，於九十五年十二月初某日凌晨零時許，攜帶兩人
    合資購買、客觀上足以傷害人之生命、身體，可供兇器使用
    之剪線鉗、剪管器、魚尾鉗等工具（詳如附表所載），前往
    台北市○○區○○街三十巷六號「景中園大樓」頂樓露天公
    共區域，以由其中一人持足資兇器使用之剪線鉗、剪管器，
    動手剪下屬於景中園大樓全體住戶所使用之供電設備接地電
    纜線，另一人則負責收拾剪下之接地電纜線之方式，共同竊
    得接地電纜線約十幾公尺，得手予以變賣，所得則朋分花用
    。
三、嗣於九十六年一月三日凌晨零時二十五分許，乙○○及甲○
    ○再度以相同方式至臺北市文山區○○○路○段十號大樓頂
    樓行竊時，經警當場查獲（此部分業經檢察官另行追訴），
    兩人並於具有偵查犯罪權限之公務員尚未發覺其涉有前開「
    景中園大樓」竊盜犯行前，主動向台北市政府警察局文山分
    局員警郭國良供述犯行，且帶同警方前往「景中園大樓」勘
    查，表示願意接受法院裁判，始由警方查悉前情，並扣得如
    附表所示彼二人供本件行竊所用之工具。
四、案經乙○○、甲○○自首暨台北市政府警察局文山二分局報
    請臺灣台北地方法院檢察署檢察官偵查後聲請簡易判決處刑
    ，經原審認不宜簡易處刑，適用通常程序審理。
    理  由
一、按簡式審判程序之證據調查，不受刑事訴訟法第159條第1項
    所定：「被告以外之人於審判外之言詞或書面陳述，不得作
    為證據。」之限制，同法第273條之2定有明文。是本件證人
    郭素吟於警詢、證人曾鑾渶於警詢及偵訊時之證述，雖屬被
    告以外之人於審判外所為之陳述，亦得作為證據，合先說明
    。
二、上開犯罪事實，業據被告乙○○、甲○○迭於偵查中、原審
    以及本院訊問時，均坦承不諱，互核情節相符。證人即被害
    人丙○○亦於警詢中陳述其所居住之臺北市○○區○○街三
    十巷六號景中園大樓樓頂接地電纜線約十幾米長遭竊等情（
    參偵卷第十五頁至第十六頁），復有竊案現場照片二張附卷
    可稽，足認被告二人所為任意性之自白，核與事實相符，堪
    予採信。本件事證明確，被告二人攜帶兇器竊盜之犯行，堪
    予認定，應依法論科。
三、按刑法第三百二十一條第一項第三款之攜帶兇器竊盜罪，係
    以行為人攜帶兇器竊盜為其加重條件，此所謂兇器，其種類
    並無限制，凡客觀上足對人之生命、身體、安全構成威脅，
    具有危險性之兇器均屬之，且祇須行竊時攜帶此種具有危險
    性之兇器為已足，並不以攜帶之初有行兇之意圖為必要（最
    高法院七十九年台上字第五二五三號判例意旨參照）。查本
    件被告二人所持以竊盜電纜線之剪線鉗、剪管器各一把，既
    足已剪斷電纜線，質地顯然堅硬、銳利，若持以行兇，依一
    般社會觀念，自足以使人之身體、生命產生危險，堪認為兇
    器。又按竊盜或損壞電桿、電線、變壓器或其他供電設備者
    ，依刑法之規定從重處斷，電業法第一百零五條，定有明文
    ，則竊取電業法之電線，除犯刑法之竊盜罪外，亦構成電業
    法第一百零五條之竊盜供電設備罪，依刑法竊盜罪之規定從
    重處斷；而依特別法優於普通法之法律競合關係，竊取電業
    法之電線犯行，電業法第一百零五條應優先於刑法竊盜罪章
    而適用。核被告二人共同攜帶兇器竊盜電線之行為，係犯電
    業法第一百零五條竊盜供電設備罪，依刑法第三百二十一條
    第一項第三款之攜帶兇器竊盜罪之規定從重處斷，檢察官已
    於起訴書犯罪事實欄內論及被告竊取電纜線之事實，僅漏未
    論列電業法第一百零五條之法條，本院自得就此部分審理。
    又被告二人就前開犯行，具有犯意聯絡與行為分擔，應論以
    共同正犯。另被告二人行竊後，在任何具有偵查犯罪職權之
    公務員尚不知何人犯罪前，即向員警郭國良坦承犯行等情，
    業據證人即警員郭國良於原審審理時結證稱：在被告主動告
    知伊與甲○○曾竊取景中園大樓樓頂接地電纜線一事前，並
    不知道、也無其他事證懷疑被告涉嫌本案竊盜行為，被害人
    也未曾報案等語（參原審九十六年六月二十二日審理筆錄）
    ，並經被告二人供明在卷，堪認被告於犯罪後自首進而接受
    裁判之所為，符合刑法自首之要件，爰依刑法第六十二條前
    段之規定，減輕其刑。又被告二人所為，係在中華民國96年
    4 月24日以前，合於中華民國96年罪犯減刑條例第2條第1項
    第3款、第7條之規定，自應依該減刑條例之規定，予以減刑
    。
四、原審認本件罪證明確，予以論罪科刑，固非無見。惟查，本
    件被告二人所為，合於中華民國96年罪犯減刑條例之規定，
    如上所述，原審未及適用該規定，予以減刑，尚有未合。檢
    察官上訴意旨以被告二人應適用上開減刑之規定減刑，固為
    有理由，惟因本件被竊地點為台北市○○區○○街三十巷六
    號「景中園大樓」頂樓之露天公共區域，並非屬有人居住之
    住宅或有人居住之建築物室內，檢察官於聲請原審法院簡易
    處刑之聲請書，亦未認本件屬於刑法第321條第1項第1款之
    犯行，是檢察官上訴意旨另認為本件被告二人所為，有刑法
    該條款之適用，尚非可採，惟原審既有上開可議之處，自應
    由本院將原判決予以撤銷改判。爰審酌被告二人年值青壯，
    不思以正當方式賺取報酬，為圖一己私利而竊取景中園大樓
    全體住戶之公共財物，又其所竊取之電線變賣後價值雖不高
    ，卻足以使一般民眾之生活與用電安全受到嚴重之影響，故
    被告二人所得利益雖小，惟所生危害甚鉅，並斟酌被告二人
    犯後坦承犯行，尚有悔意等一切情狀，量處被告二人如主文
    所示之刑及應減得之刑，並審酌被告之經濟狀況、工作情形
    等一切情況，諭知如易科罰金，以一千元折算一日之折算標
    準，以資懲儆。至於如附表所示被告持以行竊之工具，業經
    被告林家豪於偵審中，供承係伊與甲○○共同出資購買所有
    ，雖係另案扣押之物且經宣告沒收確定，惟尚未執行，此有
    原審九十六年簡字第一一二七號刑事簡易判決、本院被告前
    案紀錄表各一份在卷可稽，爰依法刑法第三十八條第一項第
    二款、第三項規定，宣告沒收。
據上論斷，應依刑事訴訟法第369條第1項前段、第364條、第273
條之1第1項、第299條第1項前段，電業法第105條，刑法第321條
第1項第3款、第38條第1項第2款，中華民國96年罪犯減刑條例第
2條第1項第3款、第7條，判決如主文。
本案經檢察官黃柏齡到庭執行職務。
中　　華　　民　　國　　96　　年　　10　　月　　9 　　日
 　　　　      　 刑事第二十庭  審判長法　官  楊貴雄
                                      法　官  林銓正
                                      法　官  鄧振球
以上正本證明與原本無異。
不得上訴。
                                      書記官  劉有志
中　　華　　民　　國　　96　　年　　10　　月　　9 　　日
附錄：本案論罪科刑法條全文
中華民國刑法第321條
（加重竊盜罪）
犯竊盜罪而有左列情形之一者，處 6 月以上、 5 年以下有期徒刑：
一  於夜間侵入住宅或有人居住之建築物、船艦或隱匿其內而犯之者。
二  毀越門扇、牆垣或其他安全設備而犯之者。
三  攜帶兇器而犯之者。
四  結夥三人以上而犯之者。
五  乘火災、水災或其他災害之際而犯之者。
六  在車站或埠頭而犯之者。
前項之未遂犯罰之。
電業法第105條
 （供電設備之竊盜或損壞）
 竊盜或損壞電桿、電線、變壓器或其他供電設備者，依刑法之
 規定從重處斷。
附表：
┌──┬───────┬────┬──────────┐
│編號│  物品名稱    │  數量  │ 扣押物品清單編號   │
├──┼───────┼────┼──────────┤
│ 1  │  剪線鉗      │  1支   │臺灣臺北地方法院檢察│
│    │              │        │署九十六年度藍保管字│
│    │              │        │第三十七號編號1     │
├──┼───────┼────┼──────────┤
│ 2  │  剪管器      │  1支   │同上編號2           │
├──┼───────┼────┼──────────┤
│ 3  │  魚尾鉗      │  1支   │同上編號3           │
├──┼───────┼────┼──────────┤
│ 4  │  活動板手    │  1支   │同上編號4           │
├──┼───────┼────┼──────────┤
│ 5  │  美工刀      │  2把   │同上編號5           │
├──┼───────┼────┼──────────┤
│ 6  │  刀片        │  2片   │同上編號6           │
├──┼───────┼────┼──────────┤
│ 7  │套筒板手手板  │  1支   │同上編號7           │
├──┼───────┼────┼──────────┤
│ 8  │ 板手接桿     │  2支   │同上編號8           │
├──┼───────┼────┼──────────┤
│ 9  │  斜口鉗      │  1支   │同上編號9           │
├──┼───────┼────┼──────────┤
│ 10 │  尖嘴鉗      │  1支   │同上編號10          │
├──┼───────┼────┼──────────┤
│ 11 │  手套        │  2雙   │同上編號11          │
├──┼───────┼────┼──────────┤
│ 12 │  黑色手提袋  │  3個   │同上編號12          │
├──┼───────┼────┼──────────┤
│ 13 │  螺絲起子    │  1支   │同上編號13          │
├──┼───────┼────┼──────────┤
│ 14 │   板手       │  1支   │同上編號14          │
├──┼───────┼────┼──────────┤
│ 15 │   鐵管       │  1支   │同上編號15          │
└──┴───────┴────┴──────────┘
